【裁判字號】    90,易,1125
【裁判日期】    900731
【裁判案由】    偽造文書
【裁判全文】
臺灣臺北地方法院刑事判決                          九十年度易字第一一二五號
    公  訴  人  臺灣臺北地方法院檢察署檢察官
    被      告  乙○○
右列被告因偽造文書案件，經檢察官聲請簡易判決處刑（九十年度偵字第六四二八號
），本院認不宜以簡易程序，改依普通程序，判決如左：
    主  文
乙○○連續行使變造台北縣營業小客車駕駛人執業登記證，累犯，處有期徒刑肆月。
如易科罰金，以參佰元折算壹日。
扣案變造之台北縣營業小客車駕駛人執業登記證貳張（證號○六九七五二號、○九二
七五六號）均沒收。
    事  實
一、乙○○前於民國（下同）八十八年間因偽造文書案件，經臺灣板橋地方法院以八
    十八年度訴字第一一一八號判處有期徒刑五月確定，甫於八十九年六月五日執行
    完畢，猶不知悔改，明知未領有營業小客車駕駛人執業登記證不得執業，仍於九
    十年一月中旬在臺北市○○○路與長春路口附近，向不知情之友人甲○○借用其
    所有證號○六九七五二號，臺北縣營業小客車駕駛人執業登記證，隨即在前揭時
    地將該執業登記證影印二張，之後將甲○○之執業登記證原本返還甲○○，而將
    影印後之執業登記證二紙留用，嗣基於變造特許證之概括犯意，先於九十年一月
    中旬某日，在臺北縣板橋市○○○路八十八巷二十四之三號住處，將其中一張影
    印之登記證貼上自己照片，並在空白處以黃色色筆塗抹，使之與原本類似，予以
    偽造後，置於其駕駛之車牌號碼二Ａ─四七六號營業小客車上使用；嗣於同年二
    月中旬某日於前址住處，再將另一張影印之登記證，貼上自己之照片，復以黃色
    色筆塗抹後，書寫自己姓名，同時更改證號為○九二七五六號，並置於前揭車輛
    使用，均向不特定乘客表示其有合法執業資格，足生損害於主管機關對於營業小
    客車管理之正確性。迄同年三月二十一日凌晨一時十分許，在臺北市○○區○○
    路與廣州街交岔口，為警當場查獲，並扣得偽造之登記證二紙。
二、案經臺北市政府警察局萬華分局移送台灣台北地方法院檢察署檢察官偵查起訴。
    理  由
一、訊據被告乙○○對於右開犯罪事實於警訊、偵查及本院審理時中供承不諱，核與
    證人甲○○於偵查中證述內容相符，此外復有變造之臺北縣營業小客車駕駛人執
    業登記證第○六九七五二號及○九二七五六號二枚在卷可資佐證。按被告之自白
    固不得作為認定犯罪之唯一證據，而須以補強證據證明其確與事實相符，然茲所
    謂之補強證據，並非以證明犯罪構成要件之全部事實為必要，倘其得以佐證自白
    之犯罪非屬虛構，能予保障所自白事實之真實性，即已充分。又得據以佐證者，
    雖非直接可以推斷該被告之實施犯罪，但以此項證據與被告之自白為綜合判斷，
    若足以認定犯罪事實者，仍不得謂其非屬補強證據，上開意旨有最高法院七十三
    年台上字第五六三八號判例可稽，本案被告之自白情節經核與扣案證物尚稱相符
    ，堪信本案事證已臻明確，被告犯行洵堪認定。
二、按營業小客車駕駛人執業登記證，係營業小客車駕駛人執業前，向警察機關辦理
    執業登記所領得，持有該證始得執業，營業小客車駕駛人執業登記證管理辦法第
    三條定有明文，故該證應屬刑法第二百十二條之特許證。核被告所為，係犯刑法
    第二百十六條、第二百十二條行使變造特種文書罪嫌。其變造執業登記證之低度
    行為，為行使之高度行為所吸收，不另論罪。又其先後二次變造並持以行使之行
    為，時間緊接，犯意概括，犯罪構成要件相同，為連續犯，依刑法第五十六條之
    規定論以一罪，並加重其刑。又上開影本均係自甲○○之原本製造而來，並非無
    中生有之物，被告於原本衍生物上為變更行為，仍與對原本為變更行為相當，自
    應論以變造，公訴人指稱被告將自己相片換貼於甲○○執業登記證影本上及將其
    上之號碼加以變更之行為係偽造云云，容有誤會。另被告前於八十八年間因偽造
    文書案件，經臺灣板橋地方法院以八十八年度訴字第一一一八號判處有期徒刑五
    月確定，於八十九年六月五日執行完畢，此有台灣高等法院被告全國前案紀錄表
    及台灣高等法院檢察署刑案紀錄簡覆表在卷可稽，其於刑之執行完畢後五年內再
    犯有期徒刑以上刑之本罪，為累犯，應依法加重其刑。爰審酌被告之素行、品行
    、犯罪之動機、目的、手段、所生危害及犯罪後之態度等一切情狀，量處如主文
    所示之刑，以示懲儆。又扣案偽造之臺北縣營業小客車駕駛人執業登記第○六九
    七五二號及○九二七五六號二枚，為被告所有供犯罪所用之物，依法併予宣告沒
    收，附此敘明。
據上論斷，應依刑事訴訟法第四百五十二條、第二百九十九條第一項前段、刑法第五
十六條、第二百十六條、第二百十二條、第四十七條、第三十八條第一項第二款、罰
金罰鍰提高標準條例第一條前段、第二條，判決如主文。
本案經檢察官孫小萍到庭執行職務
中    華    民    國      九十        年      七      月      三十一    日
                                      臺灣臺北地方法院刑事第九庭
                                          法  官  汪  漢  卿
右正本證明與原本無異。
如不服本判決，應於判決送達後十日內，向本院提出上訴狀。
              書記官  石  幸  代
中    華    民    國      九十        年      八      月        三      日
中華民國刑法第二百一十六條
(行使偽造變造或登載不實之文書罪)
行使第二百十條至第二百十五條之文書者，依偽造、變造文書或登載不實
事項或使登載不實事項之規定處斷。
中華民國刑法第二百一十二條
(偽造變造特種文書罪)
偽造、變造護照、旅券、免許證、特許證及關於品行、能力服務或其他相
類之證書、介紹書，足以生損害於公眾或他人者，處一年以下有期徒刑、
拘役或三百元以下罰金。


司法院資訊處製作；財團法人民間司法改革基金會備份。
